臺灣雲林地方法院刑事判決
111年度易字第235號
公  訴  人  臺灣雲林地方檢察署檢察官
被      告  林和舜



上列被告因違反毒品危害防制條例等案件，經檢察官提起公訴（
110年度偵字第7209號、第9161號），本院判決如下：
    主  文
林和舜持有第三級毒品純質淨重五公克以上，處有期徒刑陸月，
如易科罰金，以新臺幣壹仟元折算壹日。扣案如附表一編號１至
、至所示之物均沒收。又竊盜，處有期徒刑參月，如易科罰金
，以新臺幣壹仟元折算壹日。扣案如附表二所示之物均沒收。未
扣案之犯罪所得飲料壹瓶沒收，於全部或一部不能沒收或不宜執
行沒收時，追徵其價額。應執行有期徒刑捌月，如易科罰金，以
新臺幣壹仟元折算壹日。沒收部分併執行之。
    事  實
一、林和舜明知4-甲基甲基卡西酮(4-Methylmethcathinone、Me
    phedrone、4-MMC)、l-(4-氟苯基)-lH-吲唑-3-羰基纈胺酸
    甲酯（Methy1（1-（4-F1uorobenzy1）-1H-indazo13-carbo
    nyl）valinate、FUB-AMB、AMB-FUBINACA）均係屬毒品危害
    防制條例第2條第2項第3款列管之第三級毒品，未經許可，
    不得擅自持有純質淨重5公克以上，為供己施用，竟基於持
    有第三級毒品純質淨重5公克以上之犯意，於民國109年11月
    某日，在雲林縣虎尾鎮某KTV停車場，向真實姓名年籍不詳
    之人，以新臺幣（下同）16,000元之代價，購入甲基安非他
    命1包（詳見附表一編號）及內含第三級毒品4-甲基甲基卡
    西酮純質淨重5公克以上之咖啡包共63包（詳見附表一編號１
    至所示，已扣案）、含有第三級毒品l-(4-氟苯基)-lH-吲
    唑-3-羰基纈胺酸甲酯之煙捲7支（詳見附表一編號，已扣
    案）、含有第三級毒品l-(4-氟苯基)-lH-吲唑-3-羰基纈胺
    酸甲酯之白色液體、黃色液體各1瓶（詳見附表一編號、
    ，已扣案）、含有第二級毒品甲基安非他命及第三級毒品l-
    (4-氟苯基)-lH-吲唑-3-羰基纈胺酸甲酯之混合物1罐而持有
    之(持有第二級毒品部分犯行，為林和舜施用第二級毒品之
    犯行所吸收)。嗣於110年1月5日上午10時30分許，為警持本
    院核發之搜索票，在被告位於雲林縣○○鄉○○村○○路000○0號
    住處執行搜索，當場扣得如附表一所示之物，始悉上情。
二、林和舜意圖為自己不法之所有，基於竊盜之犯意，於110年1
    1月12日上午10時50分許，在雲林縣○○鄉鎮○路000巷00號中
    山福德廟內，徒手竊取擺放在供品桌上用以供奉神明之飲料
    1瓶得手，並持黏貼雙面膠之塑膠板插入油錢箱內沾黏之方
    式，欲竊取油錢箱內之現金，惟未得手後駕駛車牌號碼0000
    -00號自用小客車逃離現場。嗣中山福德廟監事許俊德察看
    監視器發現遭竊報警，始查悉上情。
三、案經雲林縣警察局虎尾分局、雲林縣警察局臺西分局報告臺
    灣雲林地方檢察署（下稱雲林地檢署）檢察官偵查起訴。
    理  由
壹、程序方面：
一、按被告以外之人於審判外之言詞或書面陳述，除法律有規定
    者外，不得作為證據，刑事訴訟法第159條第1項固有明文。
    惟被告以外之人於審判外之陳述，經當事人於審判程序同意
    作為證據，法院審酌該言詞陳述或書面陳述作成時之情況，
    認為適當者，亦得為證據；當事人、代理人或辯護人於法院
    調查證據時，知有上開刑事訴訟法第159條第1項不得為證據
    之情形，而未於言詞辯論終結前聲明異議者，視為有前項之
    同意，刑事訴訟法第159條之5亦有明文。刑事訴訟法第159
    條之5之立法意旨在於傳聞證據未經當事人之反對詰問予以
    核實，原則上先予排除；惟若當事人已放棄反對詰問權，於
    審判程序中表明同意該等傳聞證據可作為證據；或於言詞辯
    論終結前未聲明異議，基於尊重當事人對傳聞證據之處分權
    ，及證據資料愈豐富，愈有助於真實發見之理念，且強化言
    詞辯論主義，使訴訟程序得以順暢進行，上開傳聞證據亦均
    具有證據能力。查本件以下所引之被告林和舜以外之人於審
    判外所為之陳述，業經本院審理時予以提示並告以要旨，均
    經檢察官及被告表示意見，其等均同意作為證據（見本院11
    1年度易字第235號卷〈下稱本院卷〉第41頁至第44頁、第98頁
    至第99頁），當事人亦已知該等陳述乃傳聞證據，均未於言
    詞辯論終結前對該等證據內容異議，依上開規定，本院審酌
    該等證據作成時，並無人情施壓或干擾，亦無不當取供之情
    形，認為以之作為本案之證據亦屬適當，是該等證據自均具
    有證據能力。
二、本案其餘非供述證據，檢察官、被告亦不爭執證據能力，本
    院審酌該等證據作成及取得之程序均無違法之處，且經本院
    依據法定程序進行證據之調查，是後述所引用證據之證據能
    力均無疑義，自得為證據，先予敘明。
貳、實體方面：
一、事實欄一：
  ㈠上開事實欄一，業據被告於警詢及本院審理中均坦承不諱（
    見雲林縣警察局虎尾分局雲警虎偵字第1101000040號卷〈下
    稱警0040卷〉第13頁至第17頁；本院卷第39頁至第40頁、第9
    7頁、第137頁、第153頁至第155頁），並有雲林縣警察局虎
    尾分局搜索扣押筆錄、扣押物品目錄表（見警0040卷第37頁
    至第41頁）、衛生福利部草屯療養院110年5月28日草療鑑字
    第1100500317號鑑驗書（見雲林地檢署110年度他字第98號
    偵查卷〈下稱他卷〉第77頁至第101頁）、雲林縣警察局虎尾
    分局110年5月20日雲警虎偵字第1101001016號函檢附立人醫
    事檢驗所110年4月8日濫用藥物尿液檢驗報告（見他卷第105
    頁、第112頁）、法務部調查局濫用藥物實驗室110年2月5日
    調科壹字第11023000980號鑑定書（見他卷第119頁）、衛生
    福利部草屯療養院110年6月7日草療鑑字第1100500380號鑑
    驗書（見他卷第121頁至第123頁）、本院110年聲搜字2號搜
    索票（見警0040卷第31頁）各1份、密錄器畫面截圖、扣案
    物照片共18張（見警0040卷第51頁至第67頁）在卷可參，復
    有扣案如附表編號１至、至所示之物可佐，足見被告認罪
    之任意性自白與事實相符，堪以採信。
  ㈡本件並無刑法第16條減刑規定之適用：
　⒈被告固曾辯稱：被告對於法律上認定「持有第三級毒品純質
    淨重5公克以上」之標準，根本無從知悉，自屬刑法第16條
    之不知法律之情形云云。
　⒉按刑法第16條規定：「除有正當理由而無法避免者外，不得
    因不知法律而免除刑事責任。但按其情節，得減輕其刑。」
    該條所規定之違法性錯誤之情形，採責任理論，亦即依違法
    性錯誤之情節，區分為有正當理由而無法避免者，應免除其
    刑事責任，而阻卻犯罪之成立，至非屬無法避免者，則不能
    阻卻犯罪成立，僅得按其情節減輕其刑之不同法律效果。惟
    究有無該條所定情形而合於得免除或減輕其刑者，係以行為
    人欠缺「違法性認識」為前提；所謂「違法性認識」係指行
    為人對於其行為有法所不容許之認識，不以行為人確切認識
    其行為之處罰規定或可罰性為必要，祇須行為人知其行為違
    反法律規範，即有違法性認識(最高法院108年度台上字第36
    39號判決意旨參照)。
　⒊本件被告前曾因運輸第三級毒品案件經判刑執行完畢，有臺
    灣高等法院被告前案紀錄表在卷可憑，且依被告之智識、教
    育程度及生活經驗，當知毒品犯罪為萬國公罪，有關持有、
    施用、轉讓、製造、販賣、運輸毒品等行為，均為法律所禁
    絕，被告在主觀上對於其購入取得之前揭毒品持有相當數量
    行為，乃法所不容許之行為，當知之甚詳，堪認被告確具有
    違法性認識，殆無疑義。而此項認識，並不以被告確切認識
    其行為之處罰規定為必要，是被告辯稱對於法律上認定「持
    有第三級毒品」純質淨重數量之判斷標準無從知悉云云，並
    非屬違法性認識之範疇，自無適用刑法第16條欠缺違法性認
    識而減免其刑之餘地。
二、事實欄二：
  ㈠訊據被告固坦承於110年11月12日上午10時50分許，在上址福
    德廟內，以黏貼雙面膠之塑膠捲板、塑膠板插入油錢箱內沾
    黏現金，並徒手拿取擺放在供桌上之飲料1瓶，惟矢口否認
    有何不法所有意圖及竊盜犯意，並辯稱：伊持黏貼雙面膠之
    塑膠捲板、塑膠板插入油錢箱內係為取回之前誤投入之1元
    硬幣，該枚1元硬幣對伊有紀念意義，且為華誕紀念幣，價
    值高昂，前開行為不是要行竊油錢箱內之現金；供品依地方
    風俗是由信徒隨意取之，故伊拿取供桌上之飲料1瓶，並不
    構成竊盜云云。
　㈡經查：
　⒈被告於110年11月12日上午10時50分許，在上址福德廟內，徒
    手拿取供桌上之飲料1瓶飲用，並持其所有之黏貼雙面膠之
    塑膠捲板、塑膠板插入油錢箱內，然未得手等節，為被告所
    不爭執（見本院卷第45頁），且業據證人許俊德於警詢及本
    院審理中證述明確（見雲林縣警察局臺西分局雲警西偵字第
    1100017531號卷〈下稱警7531卷〉第15頁至第17頁；本院卷第
    101頁至第106頁），並有本院111年6月13日、同年7月11日
    勘驗監視器畫面之筆錄及截圖（見本院卷第99頁至第101頁
    、第138頁至第140頁、第163頁至第227頁，內容詳附件）、
    車輛詳細資料報表（見警7531卷第19頁）各1份、雲林縣警
    察局臺西分局110年12月13日雲警西偵字第1101001940號函
    檢附扣押筆錄暨扣押物品目錄表1份、扣案物照片3張（見雲
    林地檢署110年度偵字第9161號偵查卷〈下稱偵9161卷〉第23
    頁、第29頁至第43頁）、扣案物照片1張（見偵9161卷第51
    頁）、中山福德廟現場照片、現場監視器畫面截圖共18張（
    見警7531卷第21頁至第37頁）、路口監視器畫面截圖共6張
    （見警7531卷第39頁至第43頁）、被告到案穿著之服裝照片
    、紀念幣照片共4張（見警7531卷第45頁至第47頁）在卷可
    參，復有扣案如附表二所示之物可佐，是此部分之事實堪以
    認定。
　⒉被告雖否認主觀上有竊盜之犯意，並辯稱係為取回誤投入油
    錢箱內之1元硬幣云云。然被告於110年11月14日警詢中先辯
    稱：伊係駕駛上開自用小客車前往上址福德廟拜拜，順便找
    具紀念性之錢幣，故以黏貼雙面膠之塑膠板插入油錢箱內之
    方式，以取回紀念性錢幣，伊沒有聯繫廟方，因為不好意思
    麻煩廟方，又不知道福德廟有無人管理等語（見警7531卷第
    10頁至第11頁）；於本院審理時則辯稱：伊是為了取回誤投
    入油錢箱內之紀念幣才持工具插入油錢箱內，並非為竊取油
    錢箱內之現金，且110年11月12日駕車離開福德廟時，伊有
    向廟方人員打招呼，伊還有向村長及福德廟清潔人員表示有
    紀念幣掉進油錢箱，請幫忙伊取回紀念幣等語（見本院卷第
    140頁），則被告就其誤投紀念幣至油錢箱內是否有協求廟
    方人員幫忙取回乙情，前後已有不一，被告所辯是否可採，
    顯非無疑。且證人許俊德於本院審理中證稱：沒有人向伊沒
    有反應過有信徒表示誤投錢至油錢箱內等語（見本院卷第10
    4頁、第106頁），衡諸證人許俊德與被告並無恩怨，證人許
    俊德於本院審理中接受詰問前已依法具結，以擔保證詞之真
    實性，斷無甘冒遭訴追誣告、偽證之風險而設詞誣陷被告為
    虛偽證述之理，證人許俊德所述堪以採信，而證人許俊德前
    開證述亦與被告所辯不一，則被告辯稱前開行為係為取回誤
    投入油錢箱內之硬幣一詞，自不足採。又依附件所示之監視
    器勘驗筆錄，被告行竊前四處張望，行竊時面對廟門，手持
    黏貼雙面膠之塑膠板先由背後插入油錢箱，或以側身遮掩之
    方式持黏貼雙面膠之塑膠板插入油錢箱，可徵被告持黏貼雙
    面膠之塑膠板時，除了先注意福德廟內外有無人外，亦會刻
    意以身體遮掩手持黏貼雙面膠之塑膠板插入油錢箱之舉動，
    以免他人發現，顯與被告辯稱係為取回誤投入之硬幣有異，
    其閃避、躲藏之意圖不言可喻，因認其係為黏取油錢箱內之
    現金，而有竊盜之故意甚明。
　⒊又被告竊取飲料1瓶部分，雖辯稱係依地方風俗得隨意取用云
    云。然證人許俊德於本院審理中證稱：供桌上之供品有些是
    信徒放置，有些是廟方擺放等語（見本院卷第105頁至第106
    頁），且依習俗通念，若欲將供品留在廟中結緣，需先照會
    廟方人員，以便廟方管理，畢竟倘若信眾留下的供品壞掉，
    無異浪費神明賜福，反而成為浪費食物的業障。又如果廟方
    備有結緣食品供信眾拿取吃平安，通常也會有適當區隔，免
    生混淆。然而，依廟內監視器畫面，被告於當日上午10時50
    分許抵達，旋即四處察看，且沒有先詢問廟方人員，有無結
    緣品、何處有結緣品，就直接從供桌上拿走供品飲用，並手
    持上開工具插入油錢箱內試圖竊取現金未得手後離去，迥異
    常情，顯然是伺機順手行竊，其不法所有意圖及竊盜犯意甚
    為顯著，上揭所辯不足憑採。綜上，被告上開犯行均事證明
    確，堪以認定，應予依法論科。
三、論罪科刑：
  ㈠核被告就事實欄一所為，係犯毒品危害防制條例第11條第5項
    之持有第三級毒品純質淨重五公克以上罪。就事實欄二所為
    ，係犯刑法第320條第1項竊盜罪。　　
　㈡4-甲基甲基卡西酮、l-(4-氟苯基)-lH-吲唑-3-羰基纈胺酸甲
    酯均係毒品危害防制條例第2條第2項第3款所定之第三級毒
    品，事實欄一部分，被告同時持有上開第三級毒品，係基於
    單一持有第三級毒品純質淨重5公克以上之犯意，其所為單
    一持有第三級毒品純質淨重5公克以上之行為，進而侵害單
    一國民健康法益，並不因持有不同種類之同級毒品，而分別
    論罪，其所侵害之法益同一，應僅成立單純一罪，且應合併
    計算其持有第三級毒品總純質淨重。公訴意旨就事實欄一部
    分固未記載被告持有第三級毒品l-(4-氟苯基)-lH-吲唑-3-
    羰基纈胺酸甲酯（即附表一編號至所示之物），惟起訴書
    就附表一編號至有敘明上開扣案物均含有l-(4-氟苯基)-l
    H-吲唑-3-羰基纈胺酸甲酯成分，且加計如附表一編號１至
    所含4-甲基甲基卡西酮成分已達純質淨重5公克以上，故被
    告持有如附表一編號至所示之物，同時亦犯有毒品危害防
    制條例第11條第5項之持有第三級毒品純質淨重5公克以上罪
    ，而此部分犯行與起訴書所敘及之持有第三級毒品純質淨重
    5公克以上罪部分，具有單純一罪之關係，自為起訴效力所
    及，本院自應併予審理。
　㈢按數行為於同時同地或密切接近之時地實施，侵害同一之法
    益，各行為之獨立性極為薄弱，依一般社會健全觀念，在時
    間差距上，難以強行分開，在刑法評價上，以視為數個舉動
    之接續施行，合為包括之一行為予以評價，較為合理，則屬
    接續犯，而為包括之一罪，此有最高法院86年台上字第3295
    號判例意旨可資參照。事實欄二部分，被告於110年11月12
    日上午10時50分許，密接進入同一地點之福德廟內試圖竊取
    香油錢數次及竊取供品飲料1瓶之行為，應為接續犯之實質
    上一罪。至起訴意旨雖漏未敘明被告亦有於110年11月12日
    上午10時50分許，在上址福德廟內竊取供品即飲料1瓶之事
    實，惟此部分與已起訴之同日上午10時50分許之持黏貼雙面
    膠之塑膠板為竊盜犯行，具有接續犯之實質上一罪關係，為
    起訴效力所及，且業經公訴檢察官當庭補充，本院自應併予
    審究，附此敘明。公訴意旨就事實欄二部分認僅係未遂，容
    有誤會，惟其基本社會事實及罪名均相同，僅行為態樣有既
    、未遂之分，無庸變更起訴法條（最高法院87年度台上字第
    3234號判決意旨參照），且檢察官亦當庭更正為既遂罪名（
    見本院卷第141頁），自無礙於被告之防禦權，併此敘明。
  ㈣被告所犯上開2罪，犯意各別，行為互殊，應予分論併罰。
　㈤公訴人雖主張被告構成累犯，然並未具體指出及提出證明方
    法，依最高法院110年度台上大字第5660號大法庭裁定意旨
    ，爰不論被告以累犯，然將被告可能構成累犯之前科、素行
    資料，列為刑法第57條第5款所定「犯罪行為人之品行」之
    審酌事項，以對被告所應負擔之罪責予以充分評價。
　㈥爰審酌被告前有違反毒品危害防制條例、偽造文書等前案紀
    錄，素行非佳，而第三級毒品對人體危害之鉅，足以造成施
    用者生理成癮性及心理依賴性，導致精神障礙與性格異常，
    甚至造成生命危險，而具高度之濫用性及社會危害性，詎被
    告竟無視於毒品氾濫對國人身心健康與社會治安將產生極大
    負面影響，竟為供己施用而向他人買入含有第三級毒品之咖
    啡包及液體以持有之，實在不可取；又被告僅因貪圖小利，
    不思以正當途徑獲取財物，率為本案竊盜之犯行，缺乏尊重
    他人財產權之觀念，且所為影響社會良善治安，實在不可取
    ，衡以被告犯後坦承持有第三級毒品純質淨重5公克以上犯
    行，惟否認竊盜犯行之犯後態度；然衡量被告所竊得之飲料
    1瓶，價值不高，對被害人造成之損害尚非甚鉅，暨其自承
    未婚，入監前獨居之家庭狀況，入監前經營公司，收入不穩
    定之經濟狀況，高職畢業之智識程度（見本院卷第157頁之
    被告於本院審理程序中之供述）等一切情狀，分別量處如主
    文所示之刑，並均諭知易科罰金之折算標準。併定其應執行
    刑及諭知易科罰金之折算標準。
四、沒收之諭知：
  ㈠事實欄一：
　⒈扣案如附表一編號１至所示被告持有之含有第三級毒品4-甲
    基甲基卡西酮成分咖啡包共計63包（含已與上開毒品無法析
    離之包裝袋，驗前總淨重為446.1408公克，測得第三級毒品
    4-甲基甲基卡西酮純度1.8%，總純質淨重8.0305公克)、如
    附表一編號至所示之物，經檢出含有第三級毒品l-(4-氟
    苯基)-lH-吲唑-3-羰基纈胺酸甲酯成分等節，此有衛生福利
    部草屯療養院110年5月28日草療鑑字第1100500317號鑑驗書
    （見他卷第77頁至第101頁）、法務部調查局濫用藥物實驗
    室110年2月5日調科壹字第11023000980號鑑定書（見他卷第
    119頁）、衛生福利部草屯療養院110年6月7日草療鑑字第11
    00500380號鑑驗書（見他卷第121頁至第123頁）各1份在卷
    足憑，全係毒品危害防制條例所定第三級毒品，且總純質淨
    重已逾5公克而構成犯罪，而包裝袋（罐）部分，因與其上
    所殘留之毒品難以析離，且無析離之實益與必要，應視同毒
    品，揆諸前揭說明，應依刑法第38條第1項之規定宣告沒收
    。至鑑驗用罄之部分，因已滅失，爰不另予宣告沒收。
　⒉另扣案如附表一編號、至所示之物與被告涉犯本案事實欄
    一所示犯行無涉，故不予宣告沒收，併此敘明。
　㈡事實欄二：
　⒈按供犯罪所用、犯罪預備之物或犯罪所生之物，屬於犯罪行
    為人者，得沒收之；犯罪所得，屬於犯罪行為人者，沒收之
    ；前2項之沒收，於全部或一部不能沒收或不宜執行沒收時
    ，追徵其價額，刑法第38條第2項前段、第38條之1第1項前
    段、第3項分別定有明文。
  ⒉經查，扣案如附表二所示之物，乃被告所有，供犯事實欄二
    所示犯行預備之物，業據被告供承在卷，爰依刑法第38條第
    2項前段規定，宣告沒收之。次查，被告竊得飲料1瓶，係被
    告犯罪所得之物，縱未扣案，仍應依法諭知沒收，爰依刑法
    第38條之1第1項前段之規定諭知沒收，於全部或一部不能沒
    收或不宜執行沒收時，依同條第3項規定追徵其價額。
據上論斷，應依刑事訴訟法第299條第1項前段，毒品危害防制條
例第11條第5項，刑法第11條前段、第320條第1項、第41條第1項
前段、第8項、第51條第5款、第38條第1項、第2項前段、第38條
之1第1項前段、第3項，刑法施行法第1條之1第1項，判決如主文
。
本案經檢察官廖易翔提起公訴，檢察官吳淑娟到庭執行職務。
中　　華　　民　　國　　111 　年　　8 　　月　　12　　日
                  刑事第五庭  法  官   陳韋仁
以上正本證明與原本無異。
如不服本判決應於收受本判決後20日內向本院提出上訴書狀，上
訴書狀應敘述具體理由。上訴書狀未敘述上訴理由者，應於上訴
期間屆滿後20日內補提理由書狀於本院（均須按他造當事人之人
數附繕本）「切勿逕送上級法院」。
告訴人或被害人如對於本判決不服者，應具備理由請求檢察官上
訴，其上訴期間之計算係以檢察官收受判決正本之日期為準。
                              書記官   詹惠如
中　　華　　民　　國　　111 　年　　8 　　月　　15　　日
附錄本案論罪科刑法條：
毒品危害防制條例第11條
持有第一級毒品者，處3年以下有期徒刑、拘役或新臺幣30萬元
以下罰金。
持有第二級毒品者，處2年以下有期徒刑、拘役或新臺幣20萬元
以下罰金。
持有第一級毒品純質淨重十公克以上者，處1年以上7年以下有期
徒刑，得併科新臺幣1百萬元以下罰金。
持有第二級毒品純質淨重二十公克以上者，處6月以上5年以下有
期徒刑，得併科新臺幣70萬元以下罰金。
持有第三級毒品純質淨重五公克以上者，處2年以下有期徒刑，
得併科新臺幣20萬元以下罰金。
持有第四級毒品純質淨重五公克以上者，處1年以下有期徒刑，
得併科新臺幣10萬元以下罰金。
持有專供製造或施用第一級、第二級毒品之器具者，處1年以下
有期徒刑、拘役或新臺幣10萬元以下罰金。

中華民國刑法第320條
意圖為自己或第三人不法之所有，而竊取他人之動產者，為竊盜
罪，處5年以下有期徒刑、拘役或50萬元以下罰金。
意圖為自己或第三人不法之利益，而竊佔他人之不動產者，依前
項之規定處斷。
前2項之未遂犯罰之。

附表一：事實欄一之扣案物
編號 扣案物品名稱 數量 備註 １ 毒品咖啡包（檢品編號B0000000） 1包 ⒈送驗淨重5.9624公克，驗餘淨重4.8759公克，檢出第三級毒品4-甲基甲基卡西酮（4-Methylmethcathinone、Mephedrone、4-MMC）（見他卷第77頁之衛生福利部草屯療養院110年5月28日草療鑑字第1100500317號鑑驗書）。 ⒉檢品編號B0000000（取樣自編號１至），送驗總淨重446.1408公克，驗餘總淨重370.3323公克，純度1.8%，總純質淨重8.0305公克（見他卷第121頁之衛生福利部草屯療養院110年6月7日草療鑑字第1100500380號鑑驗書）。 ⒊雲林縣警察局虎尾分局扣押物品目錄表（見警0040卷第39頁）。 ２ 毒品咖啡包（檢品編號B0000000） 1包 ⒈送驗淨重5.6585公克，驗餘淨重4.5948公克，檢出第三級毒品4-甲基甲基卡西酮（4-Methylmethcathinone、Mephedrone、4-MMC）（見他卷第77頁之衛生福利部草屯療養院110年5月28日草療鑑字第1100500317號鑑驗書）。 ⒉雲林縣警察局虎尾分局扣押物品目錄表（見警0040卷第39頁）。 ３ 毒品咖啡包（檢品編號B0000000） 1包 ⒈送驗淨重8.2369公克，驗餘淨重7.7101公克，檢出第三級毒品4-甲基甲基卡西酮（4-Methylmethcathinone、Mephedrone、4-MMC）（見他卷第77頁之衛生福利部草屯療養院110年5月28日草療鑑字第1100500317號鑑驗書）。 ⒉雲林縣警察局虎尾分局扣押物品目錄表（見警0040卷第39頁）。 ４ 毒品咖啡包（檢品編號B0000000） 1包 ⒈送驗淨重5.6863公克，驗餘淨重5.1618公克，檢出第三級毒品4-甲基甲基卡西酮（4-Methylmethcathinone、Mephedrone、4-MMC）（見他卷第77頁至第79頁之衛生福利部草屯療養院110年5月28日草療鑑字第1100500317號鑑驗書）。 ⒉雲林縣警察局虎尾分局扣押物品目錄表（見警0040卷第39頁）。 ５ 毒品咖啡包（檢品編號B0000000） 1包 ⒈送驗淨重6.0033公克，驗餘淨重5.4926公克，檢出第三級毒品4-甲基甲基卡西酮（4-Methylmethcathinone、Mephedrone、4-MMC）（見他卷第79頁之衛生福利部草屯療養院110年5月28日草療鑑字第1100500317號鑑驗書）。 ⒉雲林縣警察局虎尾分局扣押物品目錄表（見警0040卷第39頁）。 ６ 毒品咖啡包（檢品編號B0000000） 1包 ⒈送驗淨重6.2655公克，驗餘淨重5.7479公克，檢出第三級毒品4-甲基甲基卡西酮（4-Methylmethcathinone、Mephedrone、4-MMC）（見他卷第79頁之衛生福利部草屯療養院110年5月28日草療鑑字第1100500317號鑑驗書）。 ⒉雲林縣警察局虎尾分局扣押物品目錄表（見警0040卷第39頁）。 ７ 毒品咖啡包（檢品編號B0000000） 1包 ⒈送驗淨重8.4135公克，驗餘淨重7.8649公克，檢出第三級毒品4-甲基甲基卡西酮（4-Methylmethcathinone、Mephedrone、4-MMC）（見他卷第79頁之衛生福利部草屯療養院110年5月28日草療鑑字第1100500317號鑑驗書）。 ⒉雲林縣警察局虎尾分局扣押物品目錄表（見警0040卷第39頁）。 ８ 毒品咖啡包（檢品編號B0000000） 1包 ⒈送驗淨重7.5480公克，驗餘淨重6.9969公克，檢出第三級毒品4-甲基甲基卡西酮（4-Methylmethcathinone、Mephedrone、4-MMC）（見他卷第79頁之衛生福利部草屯療養院110年5月28日草療鑑字第1100500317號鑑驗書）。 ⒉雲林縣警察局虎尾分局扣押物品目錄表（見警0040卷第39頁）。 ９ 毒品咖啡包（檢品編號B0000000） 1包 ⒈送驗淨重5.7541公克，驗餘淨重5.2195公克，檢出第三級毒品4-甲基甲基卡西酮（4-Methylmethcathinone、Mephedrone、4-MMC）（見他卷第79頁至第81頁之衛生福利部草屯療養院110年5月28日草療鑑字第1100500317號鑑驗書）。 ⒉雲林縣警察局虎尾分局扣押物品目錄表（見警0040卷第39頁）。  毒品咖啡包（檢品編號B0000000） 1包 ⒈送驗淨重8.2800公克，驗餘淨重7.7219公克，檢出第三級毒品4-甲基甲基卡西酮（4-Methylmethcathinone、Mephedrone、4-MMC）（見他卷第81頁之衛生福利部草屯療養院110年5月28日草療鑑字第1100500317號鑑驗書）。 ⒉雲林縣警察局虎尾分局扣押物品目錄表（見警0040卷第39頁）。  毒品咖啡包（檢品編號B0000000） 1包 ⒈送驗淨重5.2345公克，驗餘淨重4.6657公克，檢出第三級毒品4-甲基甲基卡西酮（4-Methylmethcathinone、Mephedrone、4-MMC）（見他卷第81頁之衛生福利部草屯療養院110年5月28日草療鑑字第1100500317號鑑驗書）。 ⒉雲林縣警察局虎尾分局扣押物品目錄表（見警0040卷第39頁）。  毒品咖啡包（檢品編號B0000000） 1包 ⒈送驗淨重8.6958公克，驗餘淨重8.0959公克，檢出第三級毒品4-甲基甲基卡西酮（4-Methylmethcathinone、Mephedrone、4-MMC）（見他卷第81頁之衛生福利部草屯療養院110年5月28日草療鑑字第1100500317號鑑驗書）。 ⒉雲林縣警察局虎尾分局扣押物品目錄表（見警0040卷第39頁）。  毒品咖啡包（檢品編號B0000000） 1包 ⒈送驗淨重8.2739公克，驗餘淨重7.6887公克，檢出第三級毒品4-甲基甲基卡西酮（4-Methylmethcathinone、Mephedrone、4-MMC）（見他卷第81頁之衛生福利部草屯療養院110年5月28日草療鑑字第1100500317號鑑驗書）。 ⒉雲林縣警察局虎尾分局扣押物品目錄表（見警0040卷第39頁）。  毒品咖啡包（檢品編號B0000000） 1包 ⒈送驗淨重6.2216公克，驗餘淨重5.6729公克，檢出第三級毒品4-甲基甲基卡西酮（4-Methylmethcathinone、Mephedrone、4-MMC）（見他卷第81頁之衛生福利部草屯療養院110年5月28日草療鑑字第1100500317號鑑驗書）。 ⒉雲林縣警察局虎尾分局扣押物品目錄表（見警0040卷第39頁）。  毒品咖啡包（檢品編號B0000000） 1包 ⒈送驗淨重5.8450公克，驗餘淨重5.2801公克，檢出第三級毒品4-甲基甲基卡西酮（4-Methylmethcathinone、Mephedrone、4-MMC）（見他卷第83頁之衛生福利部草屯療養院110年5月28日草療鑑字第1100500317號鑑驗書）。 ⒉雲林縣警察局虎尾分局扣押物品目錄表（見警0040卷第39頁）。  毒品咖啡包（檢品編號B0000000） 1包 ⒈送驗淨重8.5394公克，驗餘淨重8.0059公克，檢出第三級毒品4-甲基甲基卡西酮（4-Methylmethcathinone、Mephedrone、4-MMC）（見他卷第83頁之衛生福利部草屯療養院110年5月28日草療鑑字第1100500317號鑑驗書）。 ⒉雲林縣警察局虎尾分局扣押物品目錄表（見警0040卷第39頁）。  毒品咖啡包（檢品編號B0000000） 1包 ⒈送驗淨重5.4333公克，驗餘淨重4.8709公克，檢出第三級毒品4-甲基甲基卡西酮（4-Methylmethcathinone、Mephedrone、4-MMC）（見他卷第83頁之衛生福利部草屯療養院110年5月28日草療鑑字第1100500317號鑑驗書）。 ⒉雲林縣警察局虎尾分局扣押物品目錄表（見警0040卷第39頁）。  毒品咖啡包（檢品編號B0000000） 1包 ⒈送驗淨重7.9373公克，驗餘淨重7.4183公克，檢出第三級毒品4-甲基甲基卡西酮（4-Methylmethcathinone、Mephedrone、4-MMC）（見他卷第83頁之衛生福利部草屯療養院110年5月28日草療鑑字第1100500317號鑑驗書）。 ⒉雲林縣警察局虎尾分局扣押物品目錄表（見警0040卷第39頁）。  毒品咖啡包（檢品編號B0000000） 1包 ⒈送驗淨重6.4659公克，驗餘淨重5.9270公克，檢出第三級毒品4-甲基甲基卡西酮（4-Methylmethcathinone、Mephedrone、4-MMC）（見他卷第83頁之衛生福利部草屯療養院110年5月28日草療鑑字第1100500317號鑑驗書）。 ⒉雲林縣警察局虎尾分局扣押物品目錄表（見警0040卷第39頁）。  毒品咖啡包（檢品編號B0000000） 1包 ⒈送驗淨重5.5344公克，驗餘淨重4.9845公克，檢出第三級毒品4-甲基甲基卡西酮（4-Methylmethcathinone、Mephedrone、4-MMC）（見他卷第83頁至第85頁之衛生福利部草屯療養院110年5月28日草療鑑字第1100500317號鑑驗書）。 ⒉雲林縣警察局虎尾分局扣押物品目錄表（見警0040卷第39頁）。  毒品咖啡包（檢品編號B0000000） 1包 ⒈送驗淨重6.2453公克，驗餘淨重5.6441公克，檢出第三級毒品4-甲基甲基卡西酮（4-Methylmethcathinone、Mephedrone、4-MMC）（見他卷第85頁之衛生福利部草屯療養院110年5月28日草療鑑字第1100500317號鑑驗書）。 ⒉雲林縣警察局虎尾分局扣押物品目錄表（見警0040卷第39頁）。  毒品咖啡包（檢品編號B0000000） 1包 ⒈送驗淨重5.9187公克，驗餘淨重5.3957公克，檢出第三級毒品4-甲基甲基卡西酮（4-Methylmethcathinone、Mephedrone、4-MMC）（見他卷第85頁之衛生福利部草屯療養院110年5月28日草療鑑字第1100500317號鑑驗書）。 ⒉雲林縣警察局虎尾分局扣押物品目錄表（見警0040卷第39頁）。  毒品咖啡包（檢品編號B0000000） 1包 ⒈送驗淨重6.1744公克，驗餘淨重5.6445公克，檢出第三級毒品4-甲基甲基卡西酮（4-Methylmethcathinone、Mephedrone、4-MMC）（見他卷第85頁之衛生福利部草屯療養院110年5月28日草療鑑字第1100500317號鑑驗書）。 ⒉雲林縣警察局虎尾分局扣押物品目錄表（見警0040卷第39頁）。  毒品咖啡包（檢品編號B0000000） 1包 ⒈送驗淨重8.3051公克，驗餘淨重7.8033公克，檢出第三級毒品4-甲基甲基卡西酮（4-Methylmethcathinone、Mephedrone、4-MMC）（見他卷第85頁之衛生福利部草屯療養院110年5月28日草療鑑字第1100500317號鑑驗書）。 ⒉雲林縣警察局虎尾分局扣押物品目錄表（見警0040卷第39頁）。  毒品咖啡包（檢品編號B0000000） 1包 ⒈送驗淨重5.0964公克，驗餘淨重4.5566公克，檢出第三級毒品4-甲基甲基卡西酮（4-Methylmethcathinone、Mephedrone、4-MMC）（見他卷第85頁至第87頁之衛生福利部草屯療養院110年5月28日草療鑑字第1100500317號鑑驗書）。 ⒉雲林縣警察局虎尾分局扣押物品目錄表（見警0040卷第39頁）。  毒品咖啡包（檢品編號B0000000） 1包 ⒈送驗淨重4.6690公克，驗餘淨重4.1256公克，檢出第三級毒品4-甲基甲基卡西酮（4-Methylmethcathinone、Mephedrone、4-MMC）（見他卷第87頁之衛生福利部草屯療養院110年5月28日草療鑑字第1100500317號鑑驗書）。 ⒉雲林縣警察局虎尾分局扣押物品目錄表（見警0040卷第39頁）。  毒品咖啡包（檢品編號B0000000） 1包 ⒈送驗淨重5.7838公克，驗餘淨重5.2397公克，檢出第三級毒品4-甲基甲基卡西酮（4-Methylmethcathinone、Mephedrone、4-MMC）（見他卷第87頁之衛生福利部草屯療養院110年5月28日草療鑑字第1100500317號鑑驗書）。 ⒉雲林縣警察局虎尾分局扣押物品目錄表（見警0040卷第39頁）。  毒品咖啡包（檢品編號B0000000） 1包 ⒈送驗淨重8.2928公克，驗餘淨重7.7533公克，檢出第三級毒品4-甲基甲基卡西酮（4-Methylmethcathinone、Mephedrone、4-MMC）（見他卷第87頁之衛生福利部草屯療養院110年5月28日草療鑑字第1100500317號鑑驗書）。 ⒉雲林縣警察局虎尾分局扣押物品目錄表（見警0040卷第39頁）。  毒品咖啡包（檢品編號B0000000） 1包 ⒈送驗淨重5.4894公克，驗餘淨重4.9623公克，檢出第三級毒品4-甲基甲基卡西酮（4-Methylmethcathinone、Mephedrone、4-MMC）（見他卷第87頁之衛生福利部草屯療養院110年5月28日草療鑑字第1100500317號鑑驗書）。 ⒉雲林縣警察局虎尾分局扣押物品目錄表（見警0040卷第39頁）。  毒品咖啡包（檢品編號B0000000） 1包 ⒈送驗淨重8.4420公克，驗餘淨重7.9174公克，檢出第三級毒品4-甲基甲基卡西酮（4-Methylmethcathinone、Mephedrone、4-MMC）（見他卷第87頁之衛生福利部草屯療養院110年5月28日草療鑑字第1100500317號鑑驗書）。 ⒉雲林縣警察局虎尾分局扣押物品目錄表（見警0040卷第39頁）。  毒品咖啡包（檢品編號B0000000） 1包 ⒈送驗淨重8.3970公克，驗餘淨重7.8689公克，檢出第三級毒品4-甲基甲基卡西酮（4-Methylmethcathinone、Mephedrone、4-MMC）（見他卷第89頁之衛生福利部草屯療養院110年5月28日草療鑑字第1100500317號鑑驗書）。 ⒉雲林縣警察局虎尾分局扣押物品目錄表（見警0040卷第39頁）。  毒品咖啡包（檢品編號B0000000） 1包 ⒈送驗淨重5.8973公克，驗餘淨重5.3138公克，檢出第三級毒品4-甲基甲基卡西酮（4-Methylmethcathinone、Mephedrone、4-MMC）（見他卷第89頁之衛生福利部草屯療養院110年5月28日草療鑑字第1100500317號鑑驗書）。 ⒉雲林縣警察局虎尾分局扣押物品目錄表（見警0040卷第39頁）。  毒品咖啡包（檢品編號B0000000） 1包 ⒈送驗淨重8.4150公克，驗餘淨重7.8751公克，檢出第三級毒品4-甲基甲基卡西酮（4-Methylmethcathinone、Mephedrone、4-MMC）（見他卷第89頁之衛生福利部草屯療養院110年5月28日草療鑑字第1100500317號鑑驗書）。 ⒉雲林縣警察局虎尾分局扣押物品目錄表（見警0040卷第39頁）。  毒品咖啡包（檢品編號B0000000） 1包 ⒈送驗淨重8.2210公克，驗餘淨重7.6525公克，檢出第三級毒品4-甲基甲基卡西酮（4-Methylmethcathinone、Mephedrone、4-MMC）（見他卷第89頁之衛生福利部草屯療養院110年5月28日草療鑑字第1100500317號鑑驗書）。 ⒉雲林縣警察局虎尾分局扣押物品目錄表（見警0040卷第39頁）。  毒品咖啡包（檢品編號B0000000） 1包 ⒈送驗淨重9.0658公克，驗餘淨重8.5281公克，檢出第三級毒品4-甲基甲基卡西酮（4-Methylmethcathinone、Mephedrone、4-MMC）（見他卷第89頁之衛生福利部草屯療養院110年5月28日草療鑑字第1100500317號鑑驗書）。 ⒉雲林縣警察局虎尾分局扣押物品目錄表（見警0040卷第39頁）。  毒品咖啡包（檢品編號B0000000） 1包 ⒈送驗淨重5.4242公克，驗餘淨重4.7865公克，檢出第三級毒品4-甲基甲基卡西酮（4-Methylmethcathinone、Mephedrone、4-MMC）（見他卷第89頁至第91頁之衛生福利部草屯療養院110年5月28日草療鑑字第1100500317號鑑驗書）。 ⒉雲林縣警察局虎尾分局扣押物品目錄表（見警0040卷第39頁）。  毒品咖啡包（檢品編號B0000000） 1包 ⒈送驗淨重5.8732公克，驗餘淨重5.3040公克，檢出第三級毒品4-甲基甲基卡西酮（4-Methylmethcathinone、Mephedrone、4-MMC）（見他卷第91頁之衛生福利部草屯療養院110年5月28日草療鑑字第1100500317號鑑驗書）。 ⒉雲林縣警察局虎尾分局扣押物品目錄表（見警0040卷第39頁）。  毒品咖啡包（檢品編號B0000000） 1包 ⒈送驗淨重8.6515公克，驗餘淨重8.0903公克，檢出第三級毒品4-甲基甲基卡西酮（4-Methylmethcathinone、Mephedrone、4-MMC）（見他卷第91頁之衛生福利部草屯療養院110年5月28日草療鑑字第1100500317號鑑驗書）。 ⒉雲林縣警察局虎尾分局扣押物品目錄表（見警0040卷第39頁）。  毒品咖啡包（檢品編號B0000000） 1包 ⒈送驗淨重8.0074公克，驗餘淨重7.4835公克，檢出第三級毒品4-甲基甲基卡西酮（4-Methylmethcathinone、Mephedrone、4-MMC）（見他卷第91頁之衛生福利部草屯療養院110年5月28日草療鑑字第1100500317號鑑驗書）。 ⒉雲林縣警察局虎尾分局扣押物品目錄表（見警0040卷第39頁）。  毒品咖啡包（檢品編號B0000000） 1包 ⒈送驗淨重8.6901公克，驗餘淨重8.1539公克，檢出第三級毒品4-甲基甲基卡西酮（4-Methylmethcathinone、Mephedrone、4-MMC）（見他卷第91頁之衛生福利部草屯療養院110年5月28日草療鑑字第1100500317號鑑驗書）。 ⒉雲林縣警察局虎尾分局扣押物品目錄表（見警0040卷第39頁）。  毒品咖啡包（檢品編號B0000000） 1包 ⒈送驗淨重5.8063公克，驗餘淨重5.2512公克，檢出第三級毒品4-甲基甲基卡西酮（4-Methylmethcathinone、Mephedrone、4-MMC）（見他卷第91頁至第93頁之衛生福利部草屯療養院110年5月28日草療鑑字第1100500317號鑑驗書）。 ⒉雲林縣警察局虎尾分局扣押物品目錄表（見警0040卷第39頁）。  毒品咖啡包（檢品編號B0000000） 1包 ⒈送驗淨重5.3815公克，驗餘淨重4.8064公克，檢出第三級毒品4-甲基甲基卡西酮（4-Methylmethcathinone、Mephedrone、4-MMC）（見他卷第93頁之衛生福利部草屯療養院110年5月28日草療鑑字第1100500317號鑑驗書）。 ⒉雲林縣警察局虎尾分局扣押物品目錄表（見警0040卷第39頁）。  毒品咖啡包（檢品編號B0000000） 1包 ⒈送驗淨重5.7201公克，驗餘淨重5.1769公克，檢出第三級毒品4-甲基甲基卡西酮（4-Methylmethcathinone、Mephedrone、4-MMC）（見他卷第93頁之衛生福利部草屯療養院110年5月28日草療鑑字第1100500317號鑑驗書）。 ⒉雲林縣警察局虎尾分局扣押物品目錄表（見警0040卷第39頁）。  毒品咖啡包（檢品編號B0000000） 1包 ⒈送驗淨重7.8510公克，驗餘淨重7.2937公克，檢出第三級毒品4-甲基甲基卡西酮（4-Methylmethcathinone、Mephedrone、4-MMC）（見他卷第93頁之衛生福利部草屯療養院110年5月28日草療鑑字第1100500317號鑑驗書）。 ⒉雲林縣警察局虎尾分局扣押物品目錄表（見警0040卷第39頁）。  毒品咖啡包（檢品編號B0000000） 1包 ⒈送驗淨重6.0261公克，驗餘淨重5.4750公克，檢出第三級毒品4-甲基甲基卡西酮（4-Methylmethcathinone、Mephedrone、4-MMC）（見他卷第93頁之衛生福利部草屯療養院110年5月28日草療鑑字第1100500317號鑑驗書）。 ⒉雲林縣警察局虎尾分局扣押物品目錄表（見警0040卷第39頁）。  毒品咖啡包（檢品編號B0000000） 1包 ⒈送驗淨重5.6420公克，驗餘淨重5.1275公克，檢出第三級毒品4-甲基甲基卡西酮（4-Methylmethcathinone、Mephedrone、4-MMC）（見他卷第93頁之衛生福利部草屯療養院110年5月28日草療鑑字第1100500317號鑑驗書）。 ⒉雲林縣警察局虎尾分局扣押物品目錄表（見警0040卷第39頁）。  毒品咖啡包（檢品編號B0000000） 1包 ⒈送驗淨重8.7394公克，驗餘淨重8.1835公克，檢出第三級毒品4-甲基甲基卡西酮（4-Methylmethcathinone、Mephedrone、4-MMC）（見他卷第95頁之衛生福利部草屯療養院110年5月28日草療鑑字第1100500317號鑑驗書）。。 ⒉雲林縣警察局虎尾分局扣押物品目錄表（見警0040卷第39頁）。  毒品咖啡包（檢品編號B0000000） 1包 ⒈送驗淨重5.9023公克，驗餘淨重5.2932公克，檢出第三級毒品4-甲基甲基卡西酮（4-Methylmethcathinone、Mephedrone、4-MMC）（見他卷第95頁之衛生福利部草屯療養院110年5月28日草療鑑字第1100500317號鑑驗書）。 ⒉雲林縣警察局虎尾分局扣押物品目錄表（見警0040卷第39頁）。  毒品咖啡包（檢品編號B0000000） 1包 ⒈送驗淨重8.8213公克，驗餘淨重8.2676公克，檢出第三級毒品4-甲基甲基卡西酮（4-Methylmethcathinone、Mephedrone、4-MMC）（見他卷第95頁之衛生福利部草屯療養院110年5月28日草療鑑字第1100500317號鑑驗書）。 ⒉雲林縣警察局虎尾分局扣押物品目錄表（見警0040卷第39頁）。  毒品咖啡包（檢品編號B0000000） 1包 ⒈送驗淨重8.7782公克，驗餘淨重8.1826公克，檢出第三級毒品4-甲基甲基卡西酮（4-Methylmethcathinone、Mephedrone、4-MMC）（見他卷第95頁之衛生福利部草屯療養院110年5月28日草療鑑字第1100500317號鑑驗書）。 ⒉雲林縣警察局虎尾分局扣押物品目錄表（見警0040卷第39頁）。  毒品咖啡包（檢品編號B0000000） 1包 ⒈送驗淨重8.1187公克，驗餘淨重7.5979公克，檢出第三級毒品4-甲基甲基卡西酮（4-Methylmethcathinone、Mephedrone、4-MMC）（見他卷第95頁之衛生福利部草屯療養院110年5月28日草療鑑字第1100500317號鑑驗書）。 ⒉雲林縣警察局虎尾分局扣押物品目錄表（見警0040卷第39頁）。  毒品咖啡包（檢品編號B0000000） 1包 ⒈送驗淨重8.4243公克，驗餘淨重7.8465公克，檢出第三級毒品4-甲基甲基卡西酮（4-Methylmethcathinone、Mephedrone、4-MMC）（見他卷第95頁至第97頁之衛生福利部草屯療養院110年5月28日草療鑑字第1100500317號鑑驗書）。 ⒉雲林縣警察局虎尾分局扣押物品目錄表（見警0040卷第39頁）。  毒品咖啡包（檢品編號B0000000） 1包 ⒈送驗淨重5.6423公克，驗餘淨重5.0854公克，檢出第三級毒品4-甲基甲基卡西酮（4-Methylmethcathinone、Mephedrone、4-MMC）（見他卷第97頁之衛生福利部草屯療養院110年5月28日草療鑑字第1100500317號鑑驗書）。 ⒉雲林縣警察局虎尾分局扣押物品目錄表（見警0040卷第39頁）。  毒品咖啡包（檢品編號B0000000） 1包 ⒈送驗淨重8.3262公克，驗餘淨重7.7914公克，檢出第三級毒品4-甲基甲基卡西酮（4-Methylmethcathinone、Mephedrone、4-MMC）（見他卷第97頁之衛生福利部草屯療養院110年5月28日草療鑑字第1100500317號鑑驗書）。 ⒉雲林縣警察局虎尾分局扣押物品目錄表（見警0040卷第39頁）。  毒品咖啡包（檢品編號B0000000） 1包 ⒈送驗淨重8.4707公克，驗餘淨重7.9407公克，檢出第三級毒品4-甲基甲基卡西酮（4-Methylmethcathinone、Mephedrone、4-MMC）（見他卷第97頁之衛生福利部草屯療養院110年5月28日草療鑑字第1100500317號鑑驗書）。 ⒉雲林縣警察局虎尾分局扣押物品目錄表（見警0040卷第39頁）。  毒品咖啡包（檢品編號B0000000） 1包 ⒈送驗淨重8.7997公克，驗餘淨重8.2581公克，檢出第三級毒品4-甲基甲基卡西酮（4-Methylmethcathinone、Mephedrone、4-MMC）（見他卷第97頁之衛生福利部草屯療養院110年5月28日草療鑑字第1100500317號鑑驗書）。 ⒉雲林縣警察局虎尾分局扣押物品目錄表（見警0040卷第39頁）。  毒品咖啡包（檢品編號B0000000） 1包 ⒈送驗淨重8.6093公克，驗餘淨重8.0879公克，檢出第三級毒品4-甲基甲基卡西酮（4-Methylmethcathinone、Mephedrone、4-MMC）（見他卷第97頁至第99頁之衛生福利部草屯療養院110年5月28日草療鑑字第1100500317號鑑驗書）。 ⒉雲林縣警察局虎尾分局扣押物品目錄表（見警0040卷第39頁）。  毒品咖啡包（檢品編號B0000000） 1包 ⒈送驗淨重7.1478公克，驗餘淨重6.5836公克，檢出第三級毒品4-甲基甲基卡西酮（4-Methylmethcathinone、Mephedrone、4-MMC）（見他卷第99頁之衛生福利部草屯療養院110年5月28日草療鑑字第1100500317號鑑驗書）。 ⒉雲林縣警察局虎尾分局扣押物品目錄表（見警0040卷第39頁）。  毒品咖啡包（檢品編號B0000000） 1包 ⒈送驗淨重8.2221公克，驗餘淨重7.6801公克，檢出第三級毒品4-甲基甲基卡西酮（4-Methylmethcathinone、Mephedrone、4-MMC）（見他卷第99頁之衛生福利部草屯療養院110年5月28日草療鑑字第1100500317號鑑驗書）。 ⒉雲林縣警察局虎尾分局扣押物品目錄表（見警0040卷第39頁）。  毒品咖啡包（檢品編號B0000000） 1包 ⒈送驗淨重6.3823公克，驗餘淨重5.8450公克，檢出第三級毒品4-甲基甲基卡西酮（4-Methylmethcathinone、Mephedrone、4-MMC）（見他卷第99頁之衛生福利部草屯療養院110年5月28日草療鑑字第1100500317號鑑驗書）。 ⒉雲林縣警察局虎尾分局扣押物品目錄表（見警0040卷第39頁）。  毒品咖啡包（檢品編號B0000000） 1包 ⒈送驗淨重5.7744公克，驗餘淨重5.1669公克，檢出第三級毒品4-甲基甲基卡西酮（4-Methylmethcathinone、Mephedrone、4-MMC）（見他卷第99頁之衛生福利部草屯療養院110年5月28日草療鑑字第1100500317號鑑驗書）。 ⒉雲林縣警察局虎尾分局扣押物品目錄表（見警0040卷第39頁）。  毒品咖啡包（檢品編號B0000000） 1包 ⒈送驗淨重8.6999公克，驗餘淨重8.1582公克，檢出第三級毒品4-甲基甲基卡西酮（4-Methylmethcathinone、Mephedrone、4-MMC）（見他卷第99頁之衛生福利部草屯療養院110年5月28日草療鑑字第1100500317號鑑驗書）。 ⒉雲林縣警察局虎尾分局扣押物品目錄表（見警0040卷第39頁）。  毒品咖啡包（檢品編號B0000000） 1包 ⒈送驗淨重7.8059公克，驗餘淨重7.2940公克，檢出第三級毒品4-甲基甲基卡西酮（4-Methylmethcathinone、Mephedrone、4-MMC）（見他卷第101頁之衛生福利部草屯療養院110年5月28日草療鑑字第1100500317號鑑驗書）。 ⒉雲林縣警察局虎尾分局扣押物品目錄表（見警0040卷第39頁）。  甲基安非他命 （檢品編號B0000000） 1包 ⒈送驗淨重0.0270公克，驗餘淨重0.0179公克，檢出第二級毒品甲基安非他命（見他卷第101頁之衛生福利部草屯療養院110年5月28日草療鑑字第1100500317號鑑驗書）。 ⒉雲林縣警察局虎尾分局扣押物品目錄表（見警0040卷第39頁）。  甲基安非他命混合物 （檢品編號B0000000） 1罐 ⒈送驗淨重0.1807公克，驗餘淨重0.0219公克，檢出結果含有第二級毒品甲基安非他命、第三級毒品1-（4-氟苯基）-1H-吲唑-3-羰基纈胺酸甲酯（Methy1（1-（4-F1uorobenzy1）-1H-indazo13-carbonyl）valinate、FUB-AMB、AMB-FUBINACA）（見他卷第101頁之衛生福利部草屯療養院110年5月28日草療鑑字第1100500317號鑑驗書）。 ⒉檢品編號B0000000（取樣自檢品編號B0000000），1-（4-氟苯基）-1H-吲唑-3-羰基纈胺酸甲酯（Methyl(1-(4-Fluorobenzyl)-1H-indazol-3-carbonyl)valinate、FUB-AMB、AMB-FUBINACA）檢出純度﹤1％；估算甲基安非他命（Methamphetamine）純度﹤1％（見他卷第121頁至第123頁之衛生福利部草屯療養院110年6月7日草療鑑字第1100500380號鑑驗書）。 ⒊雲林縣警察局虎尾分局扣押物品目錄表（見警0040卷第39頁）。  煙捲 7支 ⒈經檢驗均含第三級毒品1-（4-氟苯基）-1H-吲唑-3-羰基纈胺酸甲酯（Methyl(1-(4-Fluorobenzyl)-1H-indazol-3-carbonyl)valinate、FUB-AMB、AMB-FUBINACA）成分，合計煙捲重6.61公克（見他卷第119頁之法務部調查局濫用藥物實驗室110年2月5日調科壹字第11023000980號鑑定書1份）。 ⒉雲林縣警察局虎尾分局扣押物品目錄表（見警0040卷第39頁）。  白色液體 1瓶 ⒈經檢驗含第三級毒品1-（4-氟苯基）-1H-吲唑-3-羰基纈胺酸甲酯（Methyl(1-(4-Fluorobenzyl)-1H-indazol-3-carbonyl)valinate、FUB-AMB、AMB-FUBINACA）成分，淨重1.82公克【驗餘淨重1.66公克，空包裝重3.98公克】（見他卷第119頁之法務部調查局濫用藥物實驗室110年2月5日調科壹字第11023000980號鑑定書1份）。 ⒉雲林縣警察局虎尾分局扣押物品目錄表（見警0040卷第39頁）。  黃色液體 1瓶 ⒈經檢驗含第三級毒品1-（4-氟苯基）-1H-吲唑-3-羰基纈胺酸甲酯（Methyl(1-(4-Fluorobenzyl)-1H-indazol-3-carbonyl)valinate、FUB-AMB、AMB-FUBINACA）成分，淨重141.36公克【驗餘淨重140.12公克，空包裝重24.34公克】（見他卷第119頁之法務部調查局濫用藥物實驗室110年2月5日調科壹字第11023000980號鑑定書1份）。 ⒉雲林縣警察局虎尾分局扣押物品目錄表（見警0040卷第39頁）。  膠囊 4顆 ⒈未檢出毒品反應。 ⒉雲林縣警察局虎尾分局扣押物品目錄表（見警0040卷第39頁）。  夾鍊袋 1包 雲林縣警察局虎尾分局扣押物品目錄表（見警0040卷第39頁）。  電子磅秤 1臺 雲林縣警察局虎尾分局扣押物品目錄表（見警0040卷第39頁）。  吸食器 6組 雲林縣警察局虎尾分局扣押物品目錄表（見警0040卷第39頁）。   行動電話（搭配門號0000000000號SIM卡1張） 1支 雲林縣警察局虎尾分局扣押物品目錄表（見警0040卷第39頁）。   K盤 1個 雲林縣警察局虎尾分局扣押物品目錄表（見警0040卷第39頁）。 

附表二：事實欄二之扣案物　
編號 扣案物品名稱 數量 備註 １ 塑膠板 2片 雲林縣警察局臺西分局扣押物品目錄表（見偵9161卷第37頁）。 ２ 雙面膠 2卷 雲林縣警察局臺西分局扣押物品目錄表（見偵9161卷第37頁）。 

附件：勘驗筆錄
㈠勘驗光碟名稱：「00000000-000000至00000000000000」
㈡畫面為3格×3格畫面，各畫面右下方有監視器時間【110年11月1
  2日】
㈢勘驗內容如下：（下列標註時間為監視器時間）
　【10：50：00】至【10：50：16】
　有一白色轎車行駛至廟前廣場後停車。
　【10：50：32】至【10：51：57】
　被告從車上下車，下車後走至車前，走至金爐前再往廟內行走
  至洗手台洗手，洗手完繼續往廟內行走。
　【10：51：57】至【10：53：09】
　（皆未見被告於畫面中）
　【10：53：10】至【10：54：16】
　被告從廟內往廟外走後又至洗手台四處看，被告搓揉雙手後並
  於洗手台上拿取物品後，站立於廟前。
　【10：54：16】至【10：58：05】
　被告往左方走至廟門內後拿取拜拜香並點火，先至廟外拜天公
  ，再走至廟內後插香，插香時四處觀望，插完香注視著油錢箱
  後環顧四周，之後看向油錢箱之監視器。被告之後往回走時看
  向供桌後，拿取供品後走出廟。
　【10：58：12】至【11：01：21】
　被告走進廟內後面對廟門，雙手於後腰持塑膠板插入油錢箱內
  ，再將左手伸入油錢箱，之後將塑膠板抽出，左手再次伸進油
  錢箱內，投入物品，之後走出廟。
　【11：01：21】至【11：05：32】
　（皆未見被告於畫面中）
　【11：05：32】至【11：06：23】
　被告從天公爐外廣場走回至廟內之油錢箱前，又走出廟外。【
  11：06：23】至【11：06：23】
　（皆未見被告於畫面中）
　【11：06：54】至【11：13：18】
　被告走回至廟內之油錢箱前，雙手於後腰持塑膠板插入油錢箱
  內，再將左手伸入油錢箱，之後將塑膠板抽出，轉身面向油錢
  箱之監視器，雙手於前腰拿出塑膠板面向油錢箱持塑膠板插入
  油錢箱內再將塑膠板抽出，之後持續持塑膠板插入油錢箱內後
  將塑膠板抽出，後將塑膠板收拾走出廟。
  【11：13：18】至【11：19：21】
　（皆未見被告於畫面中）
　【11：19：21】至【11：25：40】
　被告從金爐旁繞進至廟內之油錢箱前，雙手於前腰持塑膠板插
  入油錢箱內，之後持續持塑膠板插入油錢箱內後將塑膠板抽出
  ，後將塑膠板收拾走出廟。
　【11：25：40】至【11：30：50】
　（皆未見被告於畫面中）
　【11：30：50】至【11：34：41】
　被告走回至廟內之油錢箱前，雙手於前腰持塑膠板插入油錢箱
  內，之後將塑膠板抽出，之後持續以雙手及持塑膠板插入油錢
  箱內後將塑膠板抽出，後將塑膠板收拾走出廟。
　【11：34：41】至【11：37：24】
　（皆未見被告於畫面中）
　【11：37：24】至【11：39：28】
　被告自天公爐走回至廟內之油錢箱前，雙手於前腰持塑膠板插
  入油錢箱內，之後將塑膠板抽出，並持續以雙手持塑膠板插入
  油錢箱內後，將塑膠板抽出之方式，後將塑膠板收拾走出廟。
　【11：39：28】至【11：40：25】
　（皆未見被告於畫面中）
　【11：40：25】至【11：52：51】
　被告自天公爐走回至廟內之油錢箱前，雙手於前腰持塑膠板插
  入油錢箱內，之後將塑膠板抽出，之後持續以雙手持塑膠板插
  入油錢箱內後將塑膠板抽出，被告蹲下及站立查看油錢箱內，
  並持續以雙手持塑膠板插入油錢箱內後將塑膠板抽出，後將塑
  膠板收拾走出廟。
　【11：52：51】至【11：53：16】
　（皆未見被告於畫面中）
　【11：53：16】至【11：57：11】
　有一身穿紅衣之男子（下稱A男），騎腳踏車至廟前停車，下
  車後往轎車看2次後走至天公爐旁再往轎車之方向查看，被告
  開車並開始倒退移動再往前進。A男走至廟內使用手機，轎車
  則離開畫面。A男至油錢箱前蹲下查看後起立。
　【11：57：11】至【11：59：59】
　員警駕駛警車停於廟前後下車，A男與員警交談，員警至油錢
  箱前查看。員警與A男於廟之四方查看。